【裁判字號】    89,易,74
【裁判日期】    890726
【裁判案由】    贓物
【裁判全文】
臺灣宜蘭地方法院刑事判決                           八十九年度易字第七四號
    公  訴  人  臺灣宜蘭地方法院檢察署檢察官
    被      告  戊○○
右列被告因贓物案件，經檢察官提起公訴 (八十八年度偵字第四三九四號)，本院判
決如左：
    主  文
戊○○無罪。
    理  由
一、公訴意旨如附件起訴書所載。
二、犯罪事實應依證據認定之，無證據不得推定其犯罪事實。又不能證明被告犯罪，
    應諭知無罪之判決。刑事訴訟法第一百五十四條、第三百零一條第一項第一項定
    有明文。本件公訴人認被告戊○○涉有刑法第三百四十九條第一項之罪，無非以
    ：身分證確係被害人丙○○、甲○○遭竊之物，且有贓物認領保管單附卷，而被
    害人丙○○、甲○○與被告戊○○並不相識，而共同被告丁○○（由本院另行審
    結）稱是戊○○所交付，然被告戊○○則否認之，足見被告戊○○與共同被告丁○○事後相互推諉，以圖釋卸自己刑責為主要論據。訊據被告戊○○堅詞否認有
    公訴人所指訴之犯行，辯稱：伊並不認識丁○○、也未曾於進茂企業社做過事，
    更不曾交付任何身分證件予共同被告丁○○等語。
三、經查：就共同被告丁○○遭查獲持有被害人丙○○、甲○○所失竊之身分證一事
    ，共同被告丁○○於警訊中稱：「陳、林二人之身分證係戊○○給我幫他找工廠
    ，將該身分證交由工廠申報所得稅，每張身分證可圖利新台幣四千元‧‧‧」、
    「我與戊○○是普通朋友，以前我們曾在進茂企業社一起作同事」、「藍某係於
    八十八年十二月二日二十一時在羅東鎮○○路親自交給我的」等語；復於本院調
    查時稱：「‧‧‧那證件是戊○○交給我的，是在羅東鎮登圓飯店旁邊小路交給
    我的‧‧‧約在今年（八十九年）二月交給我的‧‧‧我是在新收房（宜蘭監獄
    ）才認識他（指被告戊○○）的‧‧‧」等語；又於本院調查時另稱：「‧‧‧
    是在八十八年十一月羅東鎮金大成遊樂場交給我的，叫我幫他辦行動電話，他沒
    有拿錢給我，我先辦，他說有我的電話，日後會到金大成找我‧‧‧」，是共同
    被告丁○○雖供稱所持有上揭身分證件係被告戊○○所交付，惟其上開供述就如
    何認識被告戊○○及被告戊○○交付上開身分證予共同被告丁○○之時間、地點
    及原因目的等，均多有出入而有瑕疵可指，實難以採信。再者，現今辦理行動電
    話門號極為便利，實不須託人代辦。苟前開身分證件果真為被告戊○○所交付予
    共同被告丁○○用以代辦行動電話門號，然辦理行動電話均需繳交費用，衡情共
    同被告丁○○不可能未向被告戊○○收金錢費用而先墊付，甚至未約定辦妥行動
    電話後之交付時間、地點及方式，是共同被告丁○○前開供述，顯與常情有悖，
    而難遽以認定上述身分證即為被告戊○○所交付。再者，共同被告丁○○另陳稱
    被告戊○○交付上揭身分證時有證人乙○○在場親眼目睹云云，然經本院質之證
    人乙○○到庭結證稱：並未曾看到被告戊○○有拿身分證見給同案被告丁○○等
    語甚詳，顯見同案被告丁○○供陳前揭身分證係被告戊○○交付云云，並非實情
    ，而無可採信，從而被告戊○○辯稱並未曾交付任何身分證件予丁○○應當可採
    。更難遽以被告戊○○與共同被告丁○○互相推諉等情，而推論被告戊○○有上
    揭犯行。此外復查無其他積極證據，足認被告戊○○有公訴人所指之犯行，被告
    犯罪應屬不能證明，揆諸前開說明，自應為無罪之判決。
據上論斷，應依刑事訴訟法第三百零一條第一項，判決如主文。
本案經檢察官林吉泉到庭執行職務
中      華      民      國    八十九    年     七    月     二十六      日
                                  臺灣宜蘭地方法院刑事第二庭
                                      審判長  法  官  黃  永  勝
                                              法  官  郭  淑  珍
                                              法  官  蔡  仁  昭
右正本證明與原本無異。
如不服本判決，應於判決送達後十日內，向本院提出上訴狀。（須附繕本）
                                              書記官  陳  旺  誠
中      華      民      國    八十九    年     七    月     二十六      日


司法院資訊處製作；財團法人民間司法改革基金會備份。
